最　高　行　政　法　院　裁　定　　　　　　　　　　九十一年度裁字第八九八號
　　上　訴　人　萬力油壓工業股份有限公司
　　代　表　人　甲○○
　　被 上 訴人　臺中縣烏日鄉公所
　　代　表　人　乙○○
右當事人間因廢棄物清理法事件，上訴人對於中華民國九十年六月十一日臺中高等行
政法院九十年度簡字第一九一一號判決，提起上訴，本院裁定如左：
　　主  文
上訴駁回。
上訴審訴訟費用由上訴人負擔。
　　理  由
按對於適用簡易程序之裁判提起上訴或抗告，須經本院許可，且該許可以訴訟事件所
涉及之法律見解具有原則性者為限，行政訴訟法第二百三十五條定有明文。次按「公
、民營廢棄物清除、處理機構，違反第八條或中央主管機關依第廿一條所定管理輔導
辦法規定者，處二千元以上五千元以下罰鍰：並限期令其改善，逾期不改善者，得按
日連續處罰。」廢棄物清理法第二十八條定有明文。另依廢棄物清理法第二十一條授
權訂定之公民營廢棄物清除處理機構管理輔導辦法第二十五條規定「清除、處理機構
應將每日清除、處理情形逐項作成營運紀錄，隨其清除、處理設施存放，以供查核。
除主管機關另有規定外，應於每年一月、四月、七月及十月十五日前，向直轄市或縣
（市）主管機關申報前季營運情形。」本件上訴人未依規定於八十九年四月十五日前
向主管機關台中縣環境保護局申報八十九年第一季清除、處理營運紀錄，被上訴人乃
依上開規定各裁處六千元之罰鍰，上訴人則主張其於八十九年四月十日前已向主管機
關申報第一季清除處理營運記錄，但主辦人說未收到，上訴人始再以掛號包裏郵寄，
事實上係上訴人配合主管機關之指導，再寄一份記錄予台中縣環保局，而非未申報。
另上訴人係合法之廢棄物清除、處理機構所違反規定之事實為單一事實，而被上訴人
對同一事實，竟分別區分上訴人之身分為處理機構及清除機構，而分別處以罰鍰，顯
有一事二罰，重複處罰之不當及違法等語，並提出上訴人公司載明發文日期為八十九
年四月十日，主旨為呈送八十九年一、二、三月份第一類甲級清除、處理機構季營運
記錄表二份之函件一件及蓋有八十九年四月十七日戳記之國內掛號包裏執據各一件為
證。原審以上訴人公司之前述函件係上訴人所自為，未有郵局收件回執等其他證據佐
證其為真實，自難遽為採信。又上訴人所提蓋有八十九年四月十七日戮記之國內掛號
包裏執據，亦與上訴人未於八十九年四月十五日前依規定申報季營業情形無涉。另廢
棄物之清除、處理既為二不同程序，復由主管機關各別核發清除許可及處理許可，上
訴人既分別領有主管機關核發之有害事業廢棄物之清除許可及處理許可，其每季之清
除營運紀錄及處理營運紀錄，自亦應分別申報，其未於期限內申報，係違反二申報義
務，被上訴人依法各別處罰自無違一事不二罰原則。原處分經核並無不合，訴願決定
遞予維持亦無違誤，因而依簡易程序判決駁回上訴人之訴。茲上訴意旨執詞原審未傳
訊移送機關之主辦人員，雙方對質，以明事實真相，片面否認上訴人提出之證據，有
本案重要爭點之證據未予調查之違誤，就原審認定事實職權之行使，指稱原判決違反
證據法則云云，即難謂其上訴所涉及之法律見解具有原則性，揆之首揭規定，其上訴
即不應許可，應予駁回。
依行政訴訟法第二百四十九條第一項前段、第一百零四條、民事訴訟法第九十五條、
第七十八條，裁定如主文。
中　　華　　民　　國　　九十一　　　年　　　九　　　　月　　　五　　　　日
                    最 高 行 政 法 院  第 五 庭
                                審 判 長 法  官　　　徐　樹　海
                                         法  官      黃  璽  君
                                         法  官　　　鄭　淑　貞
                                         法  官　　　林　家　惠
                                         法  官　　　林　茂　權
右  正  本  證  明  與  原  本  無  異
　　　　　　　　　　　　　　　　　　　　 法院書記官　王  褔  瀛
中　　華　　民　　國　　九十一　　　年　　　九　　　　月　　　五　　　　日
